臺灣高等法院臺中分院刑事裁定　　　　　　　　　　九十一年度交抗字第七二號
　　抗　告　人　甲○○
　　即受處分人
右抗告人即受處分人因違反道路交通管理處罰條例聲明異議案件，不服臺灣彰化地方
法院中華民國九十一年九月三日所為裁定（九十一年度交聲字第二五五號），提起抗
告，本院裁定如左：
    主  文
抗告駁回。
    理  由
一、本件受處分人甲○○抗告意旨略以：受處分人於警員攔檢時，確實有繫安全帶，
    本件並無證據足資證明受處分人有違規之事實，原裁定不當云云。
二、按汽車行駛於道路上，其汽車駕駛人或前座乘客未繫安全帶者，處駕駛人新臺幣
    （下同）一千五百元罰鍰，道路交通管理處罰條例第三十一條第一項定有明文。
三、經查受處分人駕駛車牌號碼Ｍ二─二○一九號自小客車，於民國九十一年六月二
    十五日九時三十四分，在臺一線新竹縣竹北段違規未繫安全帶，經警舉發之事實
    ，業據證人即當日舉發之警員許家銘於原審結證稱：當時伊與劉小隊長在巡邏車
    裡，發現甲○○未繫安全帶，乃再開車至他左側再行確認後，再行攔停，待伊下
    車靠近時，甲○○才繫上安全帶等語甚為明確，並有新竹縣警察局竹縣警交字第
    E00000000 號舉發違反道路交通管理事件通知書、新竹縣警察局九十一年七月十
    七日竹縣警交字第○九一○○三五三七一號函各一份附卷可稽。而證人許家銘係
    本件原處分機關所認定受處分人有右開違規行為之原證人，其於原審到庭具結以
    言詞供述本件訴訟上之待證事實（即受處分人有右開違規事實），因其與受處分
    人毫無怨懟，自無自陷於偽證罪之追訴而構詞誣賴受處分人之理，是依其證述已
    足得受處分人確有右開違規行為之心證，且於本件卷存證據資料內並無任何積極
    證據足以證明證人上開供述係屬虛偽，亦未有足以令人可信其供述為不可採之品
    性證據或前科證據存在，本院自不得僅以證人為本件開單告發受處分人之員警而
    全盤抹煞其在訴訟上所具有之原證人資格，而受處分人對證人之供述並無法舉出
    任何對其有利之證據資料，以使本院對證人所供述受處分人違規之事實產生任何
    合理之懷疑，且交通警察掣單舉發違反道路交通管理處罰條例所列之違規事實，
    本質上係公務員基於職務上之權力，依法就特定之具體事件所為之行政行為，基
    於公務員為公法上行為具有公信力之原則，該行政行為當可被推定為真正，其據
    以依法處分之事實認定亦為正確無誤，本此公信原則，乃立法者賦予行政機關制
    定違反道路交通事件統一裁罰標準及處理細則，使勤務員警得當機處分（如該細
    則第二十三條）以達其維護交通秩序、安全之行政目的，反之，若謂公務員一切
    行政行為均需預留證據以證其實，則國家行政勢必窒礙難行，據此，刑事訴訟法
    就犯罪證據有關之規定中與屬行政秩序罰之交通違規裁罰本質不合之部分，自不
    在準用之列，從而，受處分人既未就執勤員警之舉發有誤提出相關證據以供調查
    ，本件卷內復無任何證據足資證明其有捏造事實違法取締之情事，則執勤員警本
    其維護交通秩序、安全職責所為之舉發，自應受到合法、正確之推定。是受處分
    人所辯，不足採信。本件事證明確，受處分人空言否認其有未繫安全帶駕駛之違
    規行為，及舉發人無證據可資證明其有前開違規事實云云，尚乏所據，礙難採信
    。綜上所述，本件受處分人未繫安全帶駕駛之違規事證明確，原處分機關依前開
    道路交通管理處罰條例第三十一條第一項規定裁處罰鍰一千五百元，核無違誤。
    原審法院以本件受處分人聲明異議並無理由，裁定應將其異議駁回，經核亦無不
    當，受處分人抗告意旨仍執前詞，指摘原裁定不當，並無理由，應予駁回。
據上論斷，應依道路交通事件處理辦法第二十六條、刑事訴訟法第四百十二條，裁定
如主文。
中      華      民      國      九十一  年      十      月      三十一  日
                                臺灣高等法院臺中分院刑事第六庭
                                      審判長法  官  李  文  雄
                                            法  官  陳  嘉  雄
                                            法  官  邱  顯  祥
右正本證明與原本無異。
不得再抗告。
                                            書記官  陳  桂  芬
中      華      民      國      九十一  年      十      月      三十一  日
                                                                        Ａ
